臺灣臺北地方法院民事判決
111年度訴字第528號
原      告  智威科技股份有限公司

法定代理人  鍾宇鵬  
訴訟代理人  徐宏昇律師
            劉俞佑律師
            劉思瑜律師
被      告  元耀科技股份有限公司

法定代理人  隋台中  
訴訟代理人  陳志偉律師
上列當事人間損害賠償事件，本院於民國111年11月7日言詞辯論
終結，判決如下：
    主      文
原告之訴及假執行之聲請均駁回。
訴訟費用由原告負擔。
    事實及理由
一、兩造合意以本院為第一審管轄法院，有卷附GPRC合作協議書
    第6條在卷可憑，本院自有管轄權。按訴狀送達後，原告不
    得將原訴變更或追加他訴，但請求之基礎事實同一者，不在
    此限，民事訴訟法第255條第1項但書第2款定有明文。原告
    起訴時原聲明：「被告應給付原告美金56,000元，及自民國
    110年8月9日翌日起至清償日止，按年息5%計算之利息。」
    ；嗣變更聲明為：「㈠先位聲明：被告應給付原告美金56,00
    0元，及自110年8月10日起至清償日止，按年息5%計算之利
    息。㈡備位聲明：被告應給付原告美金52,771元，及自110年
    8月10日起至清償日止，按年息5%計算之利息。」，並追加
    民法第184條第1項後段為請求權基礎（見本院卷第267、343
    、344頁），核與上開規定相符，應予准許。
二、原告主張：
　㈠兩造先於108年12月11日針對GPRC（Glass Passivated Recti
    fier Chip，玻璃護封整流晶片）技術移轉合作事宜簽訂保
    密契約，另於109年12月3日簽訂GPRC合作協議書（下稱系爭
    協議書），約定由伊提供GPRC相關製造技術予被告，由被告
    製造生產並供貨予伊，並依109年2月11日約定以每單位成本
    新臺幣63.29元之價格產製「GPRC 41MIL STD」，被告派員
    於110年1月13日至伊位於大陸昆山廠參訪，伊將GPRC製程技
    術傳授被告技術人員，於110年3月16日陸續向被告確認產線
    建置進度，被告從未表示無法建置或因成本無法生產；110
    年4月29日伊依約向被告提出8張採購單（下稱系爭訂單），
    向被告採購共計2,800萬顆不同型號、大小、數量之GPRC產
    品，約定交貨日為110年8月9日；詎被告於110年5月4日以電
    子郵件回覆產製GPRC 41MIL之單位成本應為新臺幣112.8531
    元，同月18日更將成本價格提高至每單位新臺幣132.18元，
    以不正當行為阻止條件成就，依民法第101條第1項視為條件
    已成就，被告甚或於110年9月17日以電子郵件表示終止系爭
    協議書，被告所為違反協議書第1條約定，為此先位依協議
    書第4條第1款約定，請求被告給付賠償金美金56,000元。
　㈡被告未依協議書第4條第2款約定於6個月內設立產線完成，亦
    未依約為伊生產GPRC產品，構成給付遲延，且故意隱瞞未建
    置產線之事實，誘騙伊移轉GPRC技術，應屬違反契約附隨義
    務，構成不完全給付，為此備位依照或類推民法第227條第2
    項不完全給付規定請求賠償損害美金52,771元；又被告自始
    無履約之真意，或取得原告技術後決意毀約，造成原告受有
    營業秘密洩漏之損害、可得預期以較低價格代工利益喪失之
    損害、遲延交貨遭客戶罰款及訂單取消之損害，依民法第18
    4條第1項後段規定請求賠償損害美金52,771元。
　㈢並聲明：
　⒈先位聲明：被告應給付原告美金56,000元，及自110年8月10
    日起至清償日止，按年息5%計算之利息。
　⒉備位聲明：被告應給付原告美金52,771元，及自110年8月10
    日起至清償日止，按年息5%計算之利息。
　⒊願供擔保請准宣告假執行。
三、被告則以：原告為覓代工廠，主動尋求與伊合作，兩造確於
    109年12月3日簽訂系爭協議書，並約定於雙方合意之價格供
    貨予原告，嗣伊已著手建置產線，開始採購設備，然因兩造
    遲未就價格達成合意，原告亦未依約將GPRC機台設備移交伊
    ，伊乃暫停產線建置期程；另因受疫情影響，諸多物料、設
    備採購均受停工、塞港等因素影響，產線尚未建置完成並非
    可歸責於伊；又因兩造就GPRC採購價格並未合意，伊並未同
    意原告提出之系爭訂單，亦無為原告生產GPRC之義務；另原
    告提出訴外人典琦科技、千騰公司採購單，部分係原告向伊
    採購前即已接單，原告遲誤交期亦與伊無涉等語置辯。並聲
    明：㈠原告之訴及假執行之聲請均駁回。㈡如受不利益判決，
    願供擔保請准宣告免為假執行。
四、兩造不爭執事項（見本院卷第345頁）：
  ㈠兩造於108年12月11日針對GPRC技術移轉合作事宜簽訂保密契
    約；另於109年12月3日簽訂「GPRC合作協議書」。
　㈡上開協議書約定之GPRC生產線，被告迄今尚未依建置完成。
五、本院之判斷：
　　原告主張被告未依協議書第4條第2款約定於6個月內設立產
    線完成，亦未依約為伊生產GPRC產品，已有違約情事，此為
    被告所否認，並以前詞置辯。茲就本件重要爭點說明如下：
  ㈠按解釋契約，須探求當事人立約時之真意，不能拘泥於契約
    之文字，除契約文字已表示當事人真意，無須別事探求外，
    應於文義上及論理上詳為推求，並通觀契約全文，斟酌訂立
    契約當時及過去之事實、交易上之習慣等其他一切證據資料
    ，本於經驗法則及誠信原則，從契約之主要目的及經濟價值
    作全盤之觀察，以為其判斷之基礎（最高法院111年度台上
    字第1109號判決意旨參照）。
　㈡兩造是否已約定GPRC產品之合意價格？
　　原告主張兩造於109年12月3日簽訂系爭協議書時約定依109
    年2月11日約定被告以每單位成本新臺幣63.29元之價格產製
    「GPRC 41MIL STD」，固提出電子郵件為證。惟依系爭協議
    書第1條合作內容約定：「本次合作方式是由甲方（按即原
    告）提供其專利產品GPRC（Glass Passivated Rectifier C
    hip，玻璃護封整流晶片）相關製造技術，由乙方（按即被
    告）於臺灣元耀及興勤廠區製造生產。乙方有義務就雙方合
    意之價格，持續供應甲方合格產品。甲方亦同意每年給予乙
    方一定數量以上的訂單。」內容以觀，可知兩造約定由原告
    提供GPRC製造技術予被告，由被告在其臺灣工廠代工生產，
    然兩造就原告採購GPRC產品之種類規格、數量、交貨日期、
    甚或產品售價，均未明確約定，就買賣契約「必要之點」並
    未達意思表示合致，難謂已成立買賣契約；原告雖主張兩造
    於電子郵件已約定「合意之價格」云云，然查該電子郵件（
    見本院卷第25頁）既於兩造簽訂系爭協議書前已寄送被告，
    卻未將電子郵件之「單位成本新臺幣63.29元」列為協議書
    之一部，難認雙方就此價格已有合意，況且依電子郵件之內
    文，標明為「請參考」，並將原告大陸昆山廠之績效、推估
    被告工廠初期績效，列出表格進行比較，至多僅是原告提供
    製造成本之建議參考，而非雙方合意之價格甚明。再系爭協
    議書就「雙方合意之價格」既未具體明文約定，可見契約雙
    方有鑑於GPRC產線是否能依約在臺順利設置、GPRC產品規格
    需客製化、原物料上漲將影響成本、售價等情，保留價格調
    整之彈性空間，則被告抗辯大陸昆山廠產線建置多年，設備
    成本已攤提完畢、產線人員均為熟手、良率較高，單位生產
    成本較低，反觀被告在臺設置新產線，需採購嶄新生產設備
    、環保設備、人員訓練、臺灣物料及人力成本較高、生產初
    期良率較低，提出之單位成本為新臺幣132.18元等情，可認
    係被告基於商業利益之理性考量，應屬合理，尚難認有原告
    所指「故意以不正當行為阻其條件成就」之不正當行為；又
    原告不同意被告提出之上開價格，致兩造無法就GPRC訂單成
    立買賣契約，被告無法履行供貨義務，係因兩造就買賣價格
    未達一致，難認被告有違反系爭協議書第1條之情事，則原
    告依系爭協議書第4條第1項請求被告給付違約賠償金，洵非
    有據。
　㈢被告迄今尚未建置完成GPRC產線，是否可歸責於被告？
　　原告主張被告未在臺設置產線，構成給付遲延，且違反附隨
    義務構成不完全給付等語，被告固不否認迄今尚未完成建置
    產線，並以前詞置辯。依證人即被告公司總經理何益盛到庭
    證稱：簽完協議書書後，有派人至大陸工廠評估產能、設備
    ，因在臺灣生產要經過環評，看產生多少廢水、廢酸及產能
    ，評估完發現若要合作要增加環保設備才能製造原告產品；
    因GPRC有玻璃粉塵對被告現有半導體有污染性，所以要整理
    出一個環境來做產品，要將粉塵隔開；之後就依評估結果結
    算原告所給訂單產能，算完後報價，但原告不能接受報價，
    價格沒有合意當然不可能在這個時點去投資生產設備、環保
    設備；被告公司並未向原告實際習得GPRC技術，只有去看產
    線製程，派兩位工程人員過去大陸工廠，也無法在約1週短
    時間內習得技術；原先原告要關閉大陸產線，所以會把大陸
    設備轉讓給被告，後來因為疫情被告無法派員過去，原告大
    陸廠設備也還在生產，所以也沒有提供給被告等語（見本院
    卷第311-316頁），佐以系爭協議書前言欄確實提及「智威
    公司擬以甲方（按即原告）100%所有子公司，位在中國江蘇
    省昆山市的「智威電子（昆山）有限公司」廠房內的GPRC部
    分生產設備，以及相關製造技術，與乙方（按即被告）進行
    合作，...。」，另有原告公司電子郵件載明：「最近GPRC
    產能滿載，昆山設備無法借出挪動」（見本院卷第133頁）
    ，核與證人前揭證述相符，原告原先承諾要將GPRC大陸廠之
    部分生產設備交付被告，卻未依約提供，已與簽訂系爭協議
    書時之基礎不同，顯然使被告無形中增加生產成本，就高科
    技產業，技術與設備二者密不可分，空有技術若無相關設備
    進行製造，亦屬枉然，被告既派員至大陸廠進行產線設置評
    估，考量大陸昆山廠無法提供部分生產設備，評估後向原告
    提出報價，嗣因原告不同意報價而停擺，且曾依原告提出之
    半成品，配合進行表面金屬加工試做樣品，顯然被告並非毫
    無付出，被告迄未建置完成GPRC產線，既係因兩造未能就價
    格達成合致、大陸廠生產設備未能到位、成本考量，恰逢CO
    VID-19疫情爆發等節，並非全然可歸責於被告，且依系爭協
    議書之文字係「6個月盡力設立產線完成」，並無強制被告
    必須於6個月內完成產線設置，則原告主張被告有給付遲延
    、不完全給付一節，並非可採。
　㈣被告是否有故意背於善良風俗之不法侵權行為？
　　原告主張主張其遭被告誘騙移轉GPRC技術，之後反悔拒絕供
    貨致其受有損害云云。惟兩造均為登記資本額上億元之股份
    有限公司，簽訂契約前均已為適當評估及利益考量，系爭協
    議書既約定被告就「雙方合意之價格」有持續供貨義務，就
    價格一節，本允許契約雙方各自提出符合成本效益分析之可
    接受價格，原告以被告提出高價即稱遭被告詐騙云云，難謂
    有據。　
六、綜上，原告先位聲明依協議書第4條第1款約定，請求被告給
    付賠償金美金56,000元；備位依民法第227條第2項、第231
    條、第184條第1項後段規定，請求被告賠償損害美金52,771
    元，為無理由，應予駁回。原告之訴既經駁回，其假執行之
    聲請失所附麗，併予駁回。
七、本件事證已臻明確，兩造其餘攻擊防禦方法及所提之證據，
    經核均與本件判決結果無影響，爰不逐一論駁。
八、訴訟費用負擔之依據︰民事訴訟法第78條。
中　　華　　民　　國　　111 　年　　11　　月　　30　　日
                  民事第八庭  法　官　張瓊華
以上正本係照原本作成。
如對本判決上訴，須於判決送達後20日內向本院提出上訴狀。如
委任律師提起上訴者，應一併繳納上訴審裁判費。　　　　
中　　華　　民　　國　　111 　年　　11　　月　　30　　日
                              書記官  邱美嫆